ko: 팁 마감/코팅: 아노다이징; 베어/코팅 없음; 흑색 산화 피막; 크롬 도금; 니켈 도금; 도장; 플라스틱 코팅(딥핑); 연마 처리; 분체 도장; 고무 코팅; 아연 도금; 기타
pt-PT: Acabamento/revestimento da ponta: Anodizado; Nu/sem revestimento; Óxido negro; Cromado; Niquelado; Pintado; Revestimento plástico (por imersão); Polido; Lacado; Revestido a borracha; Zincado; Outro
nb: Overflatebehandling/belegg på spiss: Anodisert; Ubehandlet; Svartoksid; Forkrommet; Forniklet; Lakkert; Plastbelagt (dyppet); Polert; Pulverlakkert; Gummibelagt; Forsinket; Annet
fi: Kärjen viimeistely/pinnoite: Anodisoitu; Paljas/pinnoittamaton; Mustaoksidoitu; Kromattu; Niklattu; Maalattu; Muovipinnoitettu (kastettu); Kiillotettu; Jauhemaalattu; Kumipinnoitettu; Sinkitty; Muu
en: Tip finish/coating: Anodized; Bare/uncoated; Black oxide; Chrome-plated; Nickel-plated; Painted; Plastic-coated (dipped); Polished; Powder-coated; Rubber-coated; Zinc-plated; Other
sv: Ytfinish/beläggning för spets: Anodiserad; Bar/obehandlad; Svartoxiderad; Krompläterad; Förnicklad; Målad; Plastbelagd (doppad); Polerad; Pulverlackerad; Gummibelagd; Förzinkad; Övrigt
pl: Wykończenie/powłoka końcówki: Anodowana; Surowa/niepowlekana; Oksydowana na czarno; Chromowana; Niklowana; Malowana; Pokryta plastikiem (zanurzeniowo); Polerowana; Malowana proszkowo; Pokryta gumą; Ocynkowana; Inna
hr-HR: Vrsta završne obrade/prevlake vrha: Anodizirano; Bez premaza/neobloženo; Crni oksid; Kromirano; Poniklano; Obojano; Obloženo plastikom (umočeno); Polirano; Plastificirano; Obloženo gumom; Pocinčano; Ostalo
es: Acabado o recubrimiento de la punta: Anodizado; Sin recubrimiento; Óxido negro; Cromado; Niquelado; Pintado; Recubierto de plástico (sumergido); Pulido; Recubrimiento en polvo; Recubierto de goma; Cincado; Otro
pt-BR: Acabamento/revestimento da extremidade: Anodizado; Nu/sem revestimento; Óxido preto; Cromado; Niquelado; Pintado; Plastificado (imersão); Polido; Revestido a pó; Emborrachado; Zincado; Outros
lt-LT: Galiuko apdaila / danga: Anoduotas; Plikas / nepadengtas; Juodasis oksidas; Chromuotas; Nikeliuotas; Dažytas; Dengtas plastiku (merktas); Poliruotas; Dengtas milteliniu būdu; Dengtas guma; Cinkuotas; Kita
ro-RO: Finisaj/înveliș al vârfului: Anodizat; Simplu/neacoperit; Oxid negru; Cromat; Nichelat; Vopsit; Acoperit cu plastic (imersat); Lustruit; Vopsit în câmp electrostatic; Cauciucat; Zincat; Altele
bg-BG: Финиш/покритие на върха: Анодизирано; Голо/без покритие; Черен оксид; Хромирано; Никелирано; Боядисано; С пластмасово покритие (потопено); Полирано; Прахово боядисано; С гумено покритие; Поцинковано; Друго
de: Beschichtung der Spitze: Eloxiert; Blank/unbeschichtet; Brüniert; Verchromt; Vernickelt; Lackiert; Kunststoffbeschichtet (getaucht); Poliert; Pulverbeschichtet; Gummibeschichtet; Verzinkt; Sonstige
ru: Отделка/покрытие наконечника: Анодированное; Без покрытия; Чёрное оксидирование; Хромированное; Никелированное; Окрашенное; С пластиковым покрытием (погружное); Полированное; С порошковым покрытием; С резиновым покрытием; Оцинкованное; Другое
da: Finish eller belægning på spids: Anodiseret; Bar/ubehandlet; Sortoxideret; Forkromet; Forniklet; Malet; Plastikbelagt (dyppet); Poleret; Pulverlakeret; Gummibelagt; Forzinket; Andet
vi: Lớp phủ hoàn thiện/lớp mạ của đầu mũi: Mạ Anod; Để trần/không phủ; Oxit đen; Mạ chrome; Mạ niken; Sơn; Phủ nhựa (nhúng); Đánh bóng; Sơn tĩnh điện; Bọc cao su; Mạ kẽm; Khác
el: Φινίρισμα/επικάλυψη ρύγχους: Ανοδιωμένο; Γυμνό/Χωρίς επίστρωση; Μαύρο οξείδιο; Επιχρωμιωμένο; Επινικελωμένο; Βαμμένο; Με πλαστική επίστρωση (εμβαπτισμένο); Γυαλισμένο; Με ηλεκτροστατική βαφή; Με επίστρωση καουτσούκ; Επιψευδαργυρωμένο; Άλλο
zh-CN: 尖端表面处理/涂层: 阳极氧化处理; 裸露/无涂层; 黑氧化处理; 镀铬; 镀镍; 喷漆; 浸塑涂层; 抛光; 粉末涂层; 橡胶涂层; 镀锌; 其他
sl-SI: Končna obdelava/premaz konice: Anodizirano; Neobdelano/brez premaza; Črni oksid; Kromirano; Ponikljano; Barvano; Oblečeno v plastiko (potopljeno); Polirano; Prašno barvano; Oblečeno v gumo; Pocinkano; Drugo
tr: Uç yüzey bitişi/kaplaması: Eloksallı; Çıplak/Kaplamasız; Siyah oksit; Krom kaplama; Nikel kaplama; Boyalı; Plastik kaplama (daldırma); Cilalı; Toz boya kaplama; Kauçuk kaplama; Çinko kaplama; Diğer
th: การตกแต่ง/เคลือบผิวปลายหัวไขควง: ชุบอโนไดซ์; ผิวเปลือย/ไม่เคลือบผิว; แบล็คออกไซด์; ชุบโครเมียม; ชุบนิกเกิล; ทาสี; เคลือบพลาสติก (ชุบ); ขัดเงา; เคลือบสีฝุ่น; เคลือบยาง; ชุบสังกะสี; อื่นๆ
sk-SK: Povrchová úprava/náter hrotu: Eloxované; Holé/nepotiahnuté; Čierny oxid; Pochrómované; Poniklované; Lakované; Potiahnuté plastom (máčané); Leštené; S práškovým nástrekom; Pogumované; Pozinkované; Iné
ja: 先端仕上げ／コーティング: アルマイト処理; コーティングなし/未加工; 黒染め; クロムメッキ; ニッケルメッキ; 塗装; プラスチックコーティング (ディップ); 研磨仕上げ; 粉体塗装; ラバーコーティング; 亜鉛メッキ; その他
it: Finitura/rivestimento della punta: Anodizzato; Nudo/non rivestito; Ossido nero; Cromato; Nichelato; Verniciato; Plastificato (a immersione); Lucidato; Verniciato a polvere; Gommato; Zincato; Altro
cs: Povrchová úprava/povlak špičky: Eloxovaný; Bez povrchové úpravy; Černěný; Pochromovaný; Poniklovaný; Lakovaný; Potažený plastem (máčením); Leštěný; Práškově lakovaný; Potažený gumou; Pozinkovaný; Jiné
hu: Hegy felülete / bevonata: Eloxált; Csupasz/bevonat nélküli; Fekete oxid; Krómozott; Nikkelezett; Festett; Műanyag bevonatú (mártott); Polírozott; Porszórt; Gumibevonatú; Horganyzott; Egyéb
nl: Tipafwerking of -coating: Geanodiseerd; Kaal/ongecoat; Zwart geoxideerd; Verchroomd; Vernikkeld; Geverfd; Met plastic coating (gedompeld); Gepolijst; Gepoedercoat; Met rubberen coating; Verzinkt; Overige
fr: Finition/revêtement de la pointe: Anodisé; Nu/sans revêtement; Oxyde noir; Chromé; Nickelé; Peint; Plastifié (trempé); Poli; Thermolaqué; Caoutchouté; Zingué; Autre
zh-TW: 尖端表面處理/塗層: 陽極處理; 裸材/無塗層; 發黑處理; 鍍鉻; 鍍鎳; 烤漆; 塑膠塗層 (浸塗); 拋光; 粉體烤漆; 橡膠塗層; 鍍鋅; 其他